ja: ビジネス・産業 > 広告・マーケティング: パンフレット; 展示会カウンター; 展示会ディスプレイ
it: Commercio e industria > Pubblicità e marketing: Brochure; Banconi per fiere; Pannelli espositivi per fiere
sl-SI: Posel in industrija > Oglaševanje in trženje: Brošure; Sejemski pulti; Razstavni pulti za sejme
zh-CN: 商业/工业 > 广告与营销: 宣传册; 展会柜台; 展会展览板
el: Επιχειρηματικός & βιομηχανικός εξοπλισμός > Διαφήμιση & Μάρκετινγκ: Φυλλάδια; Εκθεσιακά γκισέ; Συστήματα προβολής για εκθέσεις
zh-TW: 商業與各產業 > 廣告和行銷: 小冊子; 展場櫃台; 展場背板
hu: Üzlet és ipar > Reklámozás és marketing: Brosúrák; Kiállítási pultok; Kiállítási standok
bg-BG: Бизнес и промишленост > Реклама и маркетинг: Брошури; Щандове за търговски изложения; Дисплеи за търговски изложения
ru: Бизнес и промышленность > Реклама и маркетинг: Буклеты; Выставочные стойки; Выставочные стенды
ko: 비즈니스/산업 > 광고/마케팅: 팸플릿; 전시회 부스; 전시회 디스플레이
pl: Biznes i przemysł > Reklama i marketing: Broszury; Lady wystawiennicze; Stoiska targowe
sv: Företag och industri > Annonsering och marknadsföring: Broschyrer; Utställningsdiskar; Bildväggar för mässor
lt-LT: Verslas ir pramonė > Reklama ir rinkodara: Brošiūros; Prekybos parodų stalai; Prekybos parodų stendai
da: Erhverv og industri > Reklame og marketing: Brochurer; Messestande; Messedisplay
tr: İş ve Endüstri > Reklamcılık ve Pazarlama: Broşürler; Fuar Tezgahları; Fuar Stantları
hr-HR: Posao i industrija > Oglašavanje i marketing: Brošure; Pultovi za trgovačke sajmove; Izlozi za trgovačke sajmove
fr: Entreprise et industrie > Marketing et publicité: Brochures; Comptoirs de salons professionnels; Présentoirs de salons professionnels
pt-BR: Comercial e industrial > Publicidade e marketing: Folhetos; Balcões de feiras comerciais; Displays para feiras comerciais
ro-RO: Afaceri și sectorul industrial > Publicitate și marketing: Broșuri; Ghișee pentru târguri; Standuri de prezentare pentru târguri
sk-SK: Obchod a priemysel > Reklama a marketing: Brožúry; Výstavné pulty; Výstavné steny
en: Business & Industrial > Advertising & Marketing: Brochures; Trade Show Counters; Trade Show Displays
de: Wirtschaft & Industrie > Werbung & Marketing: Broschüren; Messetheken; Messestand-Displays
nl: Zakelijk en industrieel > Reclame en marketing: Brochures; Uitstaltafels voor handelsbeurzen; Displays voor handelsbeurzen
nb: Forretninger og industri > Annonsering og markedsføring: Brosjyrer; Varemessedisker; Varemessedisplayer
vi: Kinh doanh & Công nghiệp > Quảng cáo & Tiếp thị: Tập tài liệu quảng cáo; Quấy kệ triển lãm/ hội chợ; Trưng bày triển lãm
es: Economía e industria > Publicidad y márketing: Folletos; Mostradores para ferias; Expositores para ferias
fi: Yritys ja teollisuus > Mainostus ja markkinointi: Esitteet; Messutiskit; Messuesittely
cs: Obchod a průmysl > Reklama a marketing: Brožury; Výstavní pulty; Výstavní expozice
th: ธุรกิจและอุตสาหกรรม > การโฆษณาและการตลาด: แผ่นพับ; เคาน์เตอร์งานแสดงสินค้า; ดิสเพลย์งานแสดงสินค้า
pt-PT: Business e industrial > Publicidade e marketing: Brochuras; Contadores de feira comercial; Ecrãs de feira comercial